【裁判字號】    98,抗,1070
【裁判日期】    980630
【裁判案由】    返還借款
【裁判全文】
臺灣高等法院民事裁定                  98年度抗字第1070號
抗  告  人  甲○○
送達代收人  乙○○
抗告人與相對人丙○○間，因返還借款事件，對於中華民國98年
 5月14日臺灣板橋地方法院97年度訴字第2496號所為裁定，提起
抗告，本院裁定如下：
    主  文
抗告駁回。
抗告訴訟費用由抗告人負擔。
    理  由
一、按：「上訴不合程式或有其他不合法之情形而可以補正者，
    原第一審法院應定期間命其補正，如不於期間內補正，應以
    裁定駁回之。」、「上訴人有律師為訴訟代理人，或依書狀
    上之記載可認其明知上訴要件有欠缺者，法院得不行民事訴
    訟法第442條第2項及第444條第1項但書之程式。」民事訴訟
    法第442條第2項、民事訴訟法施行法第9條分別定有明文；
    最高法院18年度上字第182號、29年度抗字第94號亦分別著
    有：「當事人起訴或提起上訴以預納審判費為必須具備之程
    式，欠闕此程式…，即應認其起訴或上訴為不合法。」、「
    抗告人提起第二審上訴之書狀內載裁判費限三星期內補繳等
    語，是抗告人之上訴尚欠缺繳納裁判費之要件，已為抗告人
    所明知，依民事訴訟法施行法第11條 (現行法第9條)之規定
    ，法院自得不行民事訴訟法第439條第2項及第441條第1項但
    書(現行法第444條第2項、第444條第1項但書)之程式。原法
    院未定期間先命補正，以抗告人自提起上訴後遲至四十日之
    久，猶未補繳裁判費，因認其上訴為不合法以裁定駁回，於
    法並無不合。」等判例意旨，可資參照。
二、本件抗告人對於民國(以下同)98年 4月10日原法院97年度訴
    字第2496號所為第一審判決聲明不服，於98年 4月27日委任
    乙○○律師、楊正綸律師為其訴訟代理人，具狀提起上訴，
    於其聲明上訴狀之事實及理由欄第二點為「至於裁判費，請
    求裁定後補繳。」之陳述，抗告人之上訴尚欠缺繳納裁判費
    之要件，已為抗告人所明知，又委任律師為其訴訟代理人，
    有聲明上訴狀、委任狀在卷(原審卷第77至79頁)足稽；依民
    事訴訟法第442條第2項、及前揭最高法院判例意旨，其上訴
    為不合法，原法院未行民事訴訟法第442條第2項規定之程式
    ，逕以抗告人之上訴不合法，裁定駁回其上訴，經核於法尚
    無不合。
三、抗告意旨以抗告人經濟處境艱難，遲繳裁判費實非得已，無
    惡意不繳裁判費等語，指摘原法院之裁定不當，求予廢棄，
    為無理由，應予駁回。
四、據上論結，本件抗告為無理由，依民事訴訟法第495條之1第
    1項、第449條第 1項、第95條、第78條之規定，裁定如主文
    。
中    華    民    國    98    年     6    月    30    日
                    民事第五庭
                        審判長法  官  魏麗娟
                              法  官  黃雯惠
                              法  官  陳博享
正本係照原本作成。
本裁定除以適用法規顯有錯誤為理由外，不得再抗告。如提起再
抗告，應於收受後10日內委任律師為代理人向本院提出再抗告狀
。並繳納再抗告費新台幣１千元。
中    華    民    國    98    年    7     月    1     日
                              書記官  鄭靜如


司法院資訊處製作；財團法人民間司法改革基金會備份。
